【裁判字號】    94,訴,2499
【裁判日期】    950317
【裁判案由】    毒品危害防制條例
【裁判全文】
臺灣高雄地方法院刑事判決              94年度訴字第2499號
公  訴  人  臺灣高雄地方法院檢察署檢察官
被      告  甲○○
                      號
上列被告因違反毒品危害防制條例案件，經檢察官提起公訴（94
年度毒偵字第5640號）暨移送併辦部分（94年度毒偵字第6254、
6458、7364、9248、9330、9992號、95年度毒偵字第1300、1819
號），本院合議庭裁定由受命法官獨任進行簡式審判程序後，判
決如下：
    主  文
甲○○連續施用第一級毒品，處有期徒刑壹拾月。扣案含有第一
級毒品海洛因成分之白粉（驗後淨重分別為零點零玖公克、零點
零柒公克、零點零貳公克、貳點柒肆公克），均沒收銷燬之。包
裝前揭白粉之空包裝袋貳拾參包（前三包分別重零點壹陸公克、
零點貳肆公克、零點貳陸公克、其餘貳拾包共重伍點陸壹公克）
及扣案之注射針筒貳支、夾鍊袋肆個、空夾鍊袋貳大包，均沒收
。
    事  實
一、甲○○前於民國（下同）92年間因施用毒品案件，經檢察官
    聲請本院以92年度毒聲字第3712號裁定送臺灣高雄看守所附
    設勒戒處所觀察、勒戒後，認有繼續施用毒品之傾向，再經
    檢察官聲請本院以92年度毒聲字第7522號裁定令入戒治處所
    施以強制戒治，嗣於93年12月3 日強制戒治期滿，於93年12
    月4 日釋放。詎甲○○仍未戒除毒癮，基於施用第一級毒品
    海洛因之概括犯意，自前揭強制戒治執行完畢釋放後5 年內
    之94年2 月中旬某日起，至95年1 月15日某時止，平均每日
    施用1 次，在高雄市○○區○○里○○○路154 巷30號住處
    或高雄市○○路公園廁所內，以將海洛因摻水置入注射針筒
    注入體內之方式，施用第一級毒品海洛因多次，分別於(一)94
    年6 月26日11時30分許，在高雄縣鳳山市○○路100 巷口，
    騎乘ZAC —662 號輕型機車為警攔檢盤查時，主動表明持有
    毒品而查獲，並提出含有第一級毒品海洛因成分之白粉1 包
    （驗後淨重0.09公克，空包裝袋重0.16公克）及甲○○所有
    準備供施用海洛因所用之注射針筒1 支扣案；(二)94年7 月27
    日21時30分許，在高雄縣鳳山市○○○路，騎乘ZAC —662
    號輕型機車為警攔檢盤查，同意員警搜索身體而扣得含有第
    一級毒品海洛因成分之白粉1 包（驗後淨重0.07公克，空包
    裝袋重0.24公克）；(三)94年8 月5 日11時30分許，在高雄縣
    鳳山市○○里○○路與華興街口，騎乘YFB —190 號輕型機
    車為警攔檢盤查時，發現甲○○左手持有毒品而查獲，並扣
    得含有第一級毒品海洛因成分之白粉1 包（驗後淨重0.02公
    克，空包裝袋重0.26公克）及甲○○所有準備供施用海洛因
    所用之注射針筒1 支；(四)94年9 月3 日19時40分許，在高雄
    縣鳳山市○○○路與新富路口，騎乘ZAC —662 號輕型機車
    為警攔檢，經甲○○同意搜索後，甲○○主動交出置放在其
    左褲袋內包有毒品之大夾鍊袋而查獲，並扣得含有第一級毒
    品海洛因成分之白粉20包（驗後合計淨重2.74公克，空包裝
    袋共重5.61公克）及甲○○所有供施用海洛因所用之夾鍊袋
    1 個；(五)94年9 月30日13時20分許，在高雄市苓雅區○○○
    路與三多路口，因形跡可疑為警帶回高雄市政府警察局苓雅
    分局三多派出所查證身分並採集尿液送驗後查獲；(六)94年10
    月18日15時許，為警持搜索票至高雄市苓雅區○○○路154
    巷30號甲○○住處搜索，扣得甲○○所有供施用海洛因所用
    之夾鍊袋3 個、空夾鍊袋2 大包而查獲。(七)94年10月22日17
    時許，前往高雄市政府警察局苓雅分局三多派出所採尿送驗
    後查獲；(八)94年12月1 日13時30分許，在高雄市○○區○○
    里○○○路263 號為警盤查發現甲○○手臂有明顯針筒注射
    痕跡，經甲○○同意採尿送驗後查獲；(九)94年12月9 日17時
    36分許，為警通知至高雄市政府警察局苓雅分局三多派出所
    採尿送驗後查獲。
二、案經高雄市政府警察局小港分局移請臺灣高雄地方法院檢察
    署檢察官偵查起訴暨移送併辦。
    理  由
一、(一)上揭犯罪事實，業據被告甲○○於本院審理時為有罪之陳
    述，(二)核與被告分別於94年6 月26日13時許94年7 月27
    日22 時30 分許94年8 月5 日12時20分許94年9 月3 日
    20時40分許94年9 月30日13時45分許94年10月18日20時
    許94年10月22日17時20分許94年12月1 日21時40分許
    94年12月9 日17時36分許為警查獲後警詢時所採集尿液，經
    分別送驗結果均呈嗎啡（為海洛因經人體代謝反應物）陽性
    反應相符，此分別有高雄市立凱旋醫院94年7 月4 日轉碼
    編號00000000號尿液檢驗報告（見94毒偵5640號卷第15頁）
    、臺灣檢驗科技股份有限公司94年8 月11日編號KＺ000000
    000000號檢驗報告（見本院卷）、臺灣檢驗科技股份有限
    公司94年8 月24日編號KＺ000000000000號檢驗報告（見本院
    卷）、臺灣檢驗科技股份有限公司94年9 月20日編號KＺ00
    000000 0000 號檢驗報告（見本院卷）、高雄市立凱旋醫
    院94年11月14日轉碼編號A00000000 號檢驗報告（見94 毒
    偵9330號卷第9 頁）、高雄市立凱旋醫院94年10月31 日
    轉碼編號A00000000 號檢驗報告（見94毒偵9248號卷第19頁
    ）、高雄市立凱旋醫院94年10月31日轉碼A0000000 0號檢
    驗報告（見高市警苓分三字第0940025941號卷第4 頁）、
    高雄市立凱旋醫院94年12月12日轉碼編號A0000000號檢驗報
    告（見高市警苓分三字第0950002126號卷第10頁）、長榮
    大學94年12月31日尿液檢驗報告（見高市警苓分三字第0950
    001513號卷第5 頁）。(三)又扣案白粉，經分別送驗結果，確
    含有海洛因成分，復有法務部調查局94年9 月27日調科壹字
    第220021045 號、10月13日調科壹字第220021090 號、94年
    10月14日調科壹字第220021157 號、94年11月16日調科壹字
    第220021445 號檢驗報告各1 紙在本院卷可稽。(四)又被告前
    於92年間因施用毒品案件，經檢察官聲請本院以92年度毒聲
    字第3712號裁定送臺灣高雄看守所附設勒戒處所觀察、勒戒
    後，認有繼續施用毒品之傾向，再經檢察官聲請本院以92年
    度毒聲字第7522號裁定令入戒治處所施以強制戒治，嗣於93
    年12月3 日強制戒治期滿，於93年12月4 日釋放之事實，亦
    有臺灣高等法院被告前案紀錄表及臺灣高雄地方法院檢察署
    刑案資料查註紀錄表、臺灣高雄地方法院檢察署檢察官94年
    度戒毒偵字第149 號不起訴處分書在卷足參，是本件被告甲
    ○○於強制戒治執行完畢釋放後5 年內再犯本件施用毒品之
    犯行事證明確，應依法論科。
二、(一)查海洛因係毒品危害防制條例第2 條第2 項第1 款明定之
    第一級毒品，本件被告甲○○前因施用毒品，經強制戒治執
    行完畢釋放後，5 年內再犯本件犯行，核其所為係犯毒品危
    害防制條例第10條第1 項之施用第一級毒品罪，被告持有第
    一級毒品之行為已為其施用之高度行為所吸收，不另論罪。
    被告多次施用第一級毒品海洛因之犯行，時間緊接、方法相
    同，觸犯構成要件相同之罪，顯係基於概括犯意為之，為連
    續犯，依刑法第56條之規定，以一罪論並加重其刑。公訴人
    僅就被告自94年6 月24日7 、8 時許起至94年6 月26日間某
    時起回溯24小時止之連續施用第一級毒品犯行起訴，惟其餘
    部分（包含移送併辦之94年度毒偵字第6254、6458、7364、
    9248、9330、9992號、95年度毒偵字第1300、1819號），與
    起訴事實具有連續犯關係，係裁判上一罪，為起訴效力所及
    ，本院自得一併審理。(二)至於被告於本案第一次被查獲時，
    即94年6 月26日11時30分許，於員警盤查尚未知悉被告本件
    施用毒品犯行之前，被告即主動交付含有第一級毒品海洛因
    成分之白粉，並坦承施用毒品之行為（見高雄市政府警察局
    小港分局94年6 月26日12時30分起至94年6 月26日13時10止
    之警詢筆錄），固符合刑法第62條前段規定之「自首」，然
    被告於自首後又承概括犯意而繼續施用第一級毒品，且之後
    之施用第一級毒品犯行既發生在自首犯行之後，且係為警查
    獲，自非自首效力所及，基於連續犯以一罪論，裁判上無法
    分割之法理，即不得依自首規定減輕其刑，併此敘明。（司
    法院83年6 月15日廳刑一字第08925 號函示亦同此旨）。(三)
    爰審酌被告前經觀察勒戒、強制戒治，竟仍不知悔改，且長
    期施用第一級毒品海洛因，顯無戒癮之意，惟其行為尚未危
    害他人及其犯後坦承犯行，態度尚稱良好等一切情狀，量處
    如主文所示之刑。(四)扣案含有第一級毒品海洛因成分之白
    粉（驗後淨重分別為0.09公克、0.07公克、0.02公克、2.74
    公克），業據被告於本院審理時坦承均係供其為本案施用第
    一級毒品海洛因犯行所用（見本院95年3 月15日審判筆錄第
    4 頁至第5 頁），應依毒品危害防制條例第18條第1 項前段
    之規定，沒收銷燬之。至於送驗耗費之海洛因部分，既已滅
    失不存在，自無宣告沒收銷燬之必要。(1)扣案之包裝前揭
    含有第一級毒品成分之白粉之空包裝袋23包（前3 包分別重
    0.16公克、0.24 公克、0.26公克、其餘20包共重5.61公克
     ） ，因既已經法務部調查局鑑定報告秤出不含毒品之重量
    ，自難稱無法與毒品析離，其他(2)另扣案之注射針筒2 支、
    夾鍊袋4 個、空夾鍊袋2 大包，因檢察官未依刑事訴訟法第
    161 條第1 項之規定提出證據證明該扣案針筒、夾鍊袋含有
    第一級毒品海洛因殘渣，且扣案針筒、夾鍊袋、空夾鍊袋材
    質為塑膠，在一般物理認知上，縱針筒含有海洛因殘渣，是
    否無法析離亦有疑問，此又與發現真實無關，為節省司法資
    源又參酌被告業在本院審理時供承該扣案針筒2 支、夾鍊袋
    4 個、空夾鍊袋2 大包均係其所有供施用海洛因所有之物明
    確（見本院95年3 月15日審判筆錄第4 頁至第5 頁），爰依
    刑法第38條第1 項第2 款之規定宣告沒收。至被告於94年
    10月18日15時許，為警搜索並扣得安非他命吸食器玻璃球1
    支、行動電話1 隻之物品，業經被告於本院審理時供稱上開
    物品均非供其施用第一級毒品海洛因所用之物（見本院95
    年3 月15日審判筆錄第5 頁），是上開扣案物品與被告本件
    犯行無關，基於主刑從刑之附屬原則，本院自不得就該物品
    宣告沒收，附此敘明。
據上論斷，應依刑事訴訟法第273條之1第1項、第299條第1項前
段，毒品危害防制條例第10條第1 項、第18條第1 項前段，刑法
第11條、第56條、第38條第1 項第2 款，判決如主文。
本案經檢察官乙○○到庭執行職務
中    華    民    國    95    年    3     月    17    日
                  刑事第十一庭  法  官  楊智守
以上正本證明與原本無異。
如不服本判決，應於收受送達後10日內向本院提出上訴書狀。
中    華    民    國    95    年    3     月    17    日
                                書記官  王美玲
附錄本案論罪科刑法條：
毒品危害防制條例第10條
施用第1級毒品者，處6月以上5年以下有期徒刑。
施用第2級毒品者，處3年以下有期徒刑。


司法院資訊處製作；財團法人民間司法改革基金會備份。
